【裁判字號】    90,訴,2691
【裁判日期】    901016
【裁判案由】    清償借款
【裁判全文】
臺灣臺中地方法院民事判決  九十年度訴字第二六九一號
    原      告  銓證企業有限公司
    法定代理人  甲○○
    法定代理人  乙○○
    訴訟代理人  丙○○
右當事人間請求給付買賣價金事件，本院判決如左：
    主      文
被告應給付原告新臺幣伍拾伍萬捌仟佰零貳元，及自民國九十年九月七日起，至清
償日止，按週年利率百分之五計算之利息。
訴訟費用由被告負擔。
本判決於原告以新臺幣壹拾捌萬陸仟元為被告供擔保後，得假執行；但被告如於假執
行程序實施前，以新臺幣伍拾伍萬捌仟佰零貳元為原告預供擔保，得免為假執行。
    事      實
甲、原告方面：
一、聲明：
    如主文第一項所示；願供擔保，請准宣告假執行。
二、陳述：
    被告自民國八十九年六月一日起至同年九月二十一日止，陸續向原告購買感溫棒
    、電壓器、電磁開關等貨品，合計貨款共計新台幣（下同）六十七萬三千五百元
    ，被告僅於其後清償十一萬五千一百九十八元，尚積欠五十五萬八千三百零二元
    未付，迭經催索，均置之不理；爰依買賣之法律關係請求被告給付所餘貨款及自
    起訴狀繕本送達翌日即九十年九月七日起之法定遲延利息。
三、證據：提出對帳單三件、銷貨單十六件及統一發票三件及宇億機械有限公司變更
    登記表、戶籍謄本各一件為證。
乙、被告方面：
一、聲明：
    駁回原告之訴及假執行之聲請；如受不利判決，願供擔保，請准宣告免為假執行
    。
二、陳述：
    承認積欠原告貨款計五十五萬八千三百零二元未付，因為遭他人倒帳，而無力償
    還。
    理      由
一、原告主張被告自八十九年六月一日起至同年九月二十一日止，陸續向原告購買感
    溫棒、電壓器、電磁開關等貨品，合計貨款共計六十七萬三千五百元，被告僅清
    償十一萬五千一百九十八元，尚積欠五十五萬八千三百零二元未付；爰依買賣之
    法律關係求為判決如聲明所示。被告則自認原告主張之事實，惟以遭人倒帳，無
    力清償等情置辯。
二、原告主張被告向其購物及尚欠五十五萬八千三百零二示之貨款未付之事實，業據
    原告提出對帳單三件、銷貨單十六件及統一發票三件為證，復為被告所不爭執，
    自堪信原告此部分之主張為真實。被告雖以其因受他人倒帳，無力清償置辯；然
    查被告既自貨款未付之事實，自應負清償之責任；又有無清償能力，與是否應負
    清償之責任並不相涉，從而，被告所辯無能力償還之語，不能免其應負清償之責
    任，其所辯自不可採。
三、買受人對於出賣人，有交付約定價金及受領標的物之義務，民法第三百六十七條
    定有明文；又給付無確定期限者，債務人於債權人得請求給付時，經其催告而未
    為給付，自受催告時起，負遲延責任。其經債權人起訴而送達訴狀，或依督促程
    序送達支付命令，或為其他相類之行為者，與催告有同一之效力。遲延之債務，
    以支付金錢為標的者，債權人得請求依法定利率計算之遲延利息，同法第二百二
    十九條第二項及第二百三十三條第一項前段亦有文明。本件如前所述，被告所辯
    ，均無可採。從而，原告依買賣之法律關係，請求被告給付尚未清償之貨款五十
    五萬八千三百零二元，及自起訴狀繕本送達翌日即九十年九月七日起，至清償日
    止，按週利率計算百分之五計算之利息，為有理由，應予准許。
四、又兩造均陳明願供擔保，分別聲請宣告假執行或免為假執行，經核均無不合，爰
    分別酌定相當擔保金額予以宣告之。
據上論結，本件原告之訴為有理由，依民事訴訟法第七十八條、第三百九十條第二項
、第三百九十二條，判決如主文。
中      華      民      國    九十      年      十      月      十六    日
                                  臺灣臺中地方法院民事第三庭
~B法      官  林源森
右為正本係照原本作成
如對本判決上訴須於判決送達後二十日內向本院提出上訴狀
中      華      民      國    九十      年      十      月      十七    日
~B法院書記官


司法院資訊處製作；財團法人民間司法改革基金會備份。
